【裁判字號】    88,易,1383
【裁判日期】    890315
【裁判案由】    傷害等
【裁判全文】
臺灣屏東地方法院刑事判決                        八十八年度易字第一三八三號
    公  訴  人  臺灣屏東地方法院檢察署檢察官
    被      告  丙○○
    選任辯護人  周俊源
    被      告  甲○○
    選任辯護人  黃榮作律師
右列被告因傷害等案件，經檢察官提起公訴（八十八年度偵字第四九八九號），本院
判決如左：
     主  文
甲○○傷害人之身體，累犯，處有期徒刑陸月，如易科罰金，以佰元折算壹日。
球棒壹支沒收。
丙○○以加害生命、身體之事，恐嚇他人致生危害安全，處拘役拾日，如易科罰金
，以佰元折算壹日。又損壞他人之玻璃，足以生損害於他人，處拘役貳拾玖日，如
易科罰金以佰元折算壹日。應執行拘役伍拾日，如易科罰金，以佰元折算壹日。
     事  實
一、甲○○係屏東縣里港鄉豪鈺砂石公司之股東，曾因違反區域計劃法案件，經法院
    判處有期徒刑三月，甫於民國八十八年三月十六日易科罰金執行完畢。緣甲○○
    因該公司作業及財務問題，與股東丙○○，及會計即丙○○之妹丁○○發生糾紛
    ，丙○○乃於八十八年六月二十七日下午六時四十分許，至屏東縣里港鄉○○村
    ○○路八一巷三九號甲○○住處欲找王某理論，因甲○○未在家中，丙○○竟基
    於毀損之犯意，徒手擊破甲○○前開住處大門破璃，致生損害於甲○○。適甲○○之妻乙○○返家，丙○○請乙○○打電話叫甲○○返家，乙○○以電話告知甲○○後，隨即將電話交給丙○○，丙○○與甲○○通話時，竟另基於恐嚇之犯意
    ，對甲○○恫稱：「馬上回來，否則要讓你全家都有事情」等語，致甲○○心生
    畏懼，足生危害於安全。甲○○旋即趕回家中，因丙○○打破玻璃割傷左手，乃
    至附近診所敷藥離開現場，適丁○○亦至甲○○住處前，甲○○竟基於傷害之犯
    意，先持其所有之球棒毆打丁○○，致丁○○受有左手臂紅腫六公分Ｘ三公分、
    左下胸部挫瘀傷十三公分Ｘ四公分併十二肋骨骨折，及左手挫瘀傷五公分Ｘ四公
    分、血腫併左第五掌骨骨折之傷害，後丙○○敷藥後返回其住處前，甲○○又持
    球棒毆打丙○○，致丙○○受有右上腹部挫瘀傷十七公分Ｘ十公分之傷害。
二、案經甲○○、丙○○、丁○○分別訴由屏東警察局里港分局報請臺灣屏東地方法
    院檢察署檢察官偵查起訴。
     理  由
一、右揭被告甲○○傷害被害人丙○○、丁○○之犯罪事實，業據被告甲○○坦承不
    諱，核與被害人丙○○、丁○○指述之情節相符，並有驗傷診斷書二紙在卷可稽
    。被告甲○○此部份事證明確，犯行堪予認定。
二、訊據被告丙○○固坦承有擊破玻璃之事實，惟矢口否認有何毀損、恐嚇犯行，辯
    稱：伊並非故意要打破玻璃，係因伊酒後用力過猛，才不小心打破；伊打破玻璃
    致手受傷後，隨即至診所就診，伊未進入甲○○家中接聽電話，亦未恐嚇甲○○
    云云。然查：（一）右揭被告丙○○毀損之事實，業據被害人甲○○指述明確，
    並有照片三幀附卷可稽。被告丙○○雖辯稱伊非故意為之，惟玻璃乃易碎之物，
    一般人均知，如用力擊打，即有致玻璃破碎之可能，被告丙○○亦應有此認識，
    是其所辯，無非事後卸責之詞，不足採信。（二）右揭被告丙○○恐嚇之事實，
    業據被害人甲○○於警訊及偵查中指述明確，且證人即甲○○之妻乙○○亦到庭
    證稱：丙○○叫我打電話叫甲○○回來，丙○○有接聽電話，伊在掃玻璃，聽不
    清楚講什麼；然丙○○臨走前還對伊說「你們姓王的，都不是好東西，我會給你
    們好看。」等語，益徵被害人甲○○指述被告丙○○在電話中對其恐嚇等情非虛
    。被告丙○○前揭所辯，無非卸責之詞，不足採信。而被告丙○○向甲○○恫稱
    要全家都有事情等語，衡情在客觀上已足使人心生畏懼。綜上所述，被告丙○○
    毀損及恐嚇部分亦事證明確，犯行堪予認定。
三、核被告甲○○所為、係犯刑法第二百七十七條第一項傷害罪。被告雖分別毆打被
    害人丙○○、丁○○，然時間、空間緊密相接，顯屬單一之犯意決定，一行為之
    接續進行，僅成立一罪。被告於同一時、地，以一傷害行為毆傷告訴人二人，為
    想像競合犯。公訴人認其分別毆打被害人等之行為，為連續犯，尚有未洽，附此
    敘明。又查被告甲○○係曾因違反區域計劃法案件，經法院判處有期徒刑三月，
    甫於八十八年三月十六日易科罰金執行完畢，有臺灣屏東地方法院檢察署刑案查
    註資料表可稽，其於五年之內再犯有期徒刑以上刑之本罪，為累犯，應依刑法第
    四十七條之規定，加重其刑。茲審酌被告之犯罪動機、目的、手段，被害人等所
    受傷害不輕，迄未與被害人等達成和解，被告犯後態度及其他一切情狀，爰量處
    如主文所示之刑，並諭知易科罰金之折算標準。至被告甲○○所有，持之毆打被
    害人等之球棒，雖未據扣案，惟並無證據證明該球棒已滅失，爰依刑法第三十八
    條第一項第二款宣告沒收。
四、核被告丙○○所為，係犯刑法第三百零五條之恐嚇危害安全罪及同法第三百五十
    四條之毀損罪。被告丙○○所犯上開二罪間，其犯意各別，罪質互異，應予分論
    併罰。爰審酌被告丙○○犯罪之動機、目的、手段、所生危害及犯後態度等一切
    情狀，爰分別量處如主文所示之刑，並定其應執行刑及諭知易科罰金之折算標準
    。
據上論斷，應依刑事訴訟法第二百九十九條第一項前段，刑法二百七十七條第一項、
第三百零五條、第三百五十四條、第五十五條、第五十一條第六款、第四十一條、第
四十七條、第三十八條第一項第二款，罰金罰鍰提高標準條例第一條前段、第二條，
判決如主文。
本案經檢察官蔡孟利到庭執行職務。
中      華      民      國      八十九      年      三      月  十五    日
                                      臺灣屏東地方法院刑事第二庭
                                          法  官  李  宛  玲
右正本證明與原本無異。
對於本判決如有不服應於收受送達後十日內向本院提出上訴書狀上訴於台灣高等法院
高雄分院並按他造當事人之人數附具繕本。
                                          書記官   林  天  化
中      華      民      國      八十九      年      三      月   十五   日
附錄法條：
刑法第三百五十四條：毀棄、損壞前二條以外之他人之物或致令不堪用，足以生損害
於公眾或他人者，處二年以下有期徒刑、拘役或五百元以下罰金。
刑法第三百零五條：以加害生命、身體、自由、名譽、財產之事，恐嚇他人致生危害
於安全者，處二年以下有期徒刑、拘役或三百元以下罰金。
刑法第二百七十七條：傷害人之身體或健康者，處三年以下有期徒刑，拘役或一千元
以下罰金。


司法院資訊處製作；財團法人民間司法改革基金會備份。
